【裁判字號】    99,上易,1796
【裁判日期】    991110
【裁判案由】    傷害
【裁判全文】
臺灣高等法院刑事判決                99年度上易字第1796號
上  訴  人    丙○○
即  被  告
              乙○○
上列上訴人因被告傷害案件，不服臺灣板橋地方法院九十九年度
易字第一二五０號，中華民國九十九年六月卅日第一審判決（起
訴案號：臺灣板橋地方法院檢察署九十九年度偵字第八四四０號
），提起上訴，本院判決如下：
    主  文
上訴駁回。
丙○○、乙○○均緩刑貳年。
    事實及理由
一、本案經本院審理結果，認原判決以被告乙○○傷害丙○○及
    丙○○傷害甲○○各涉犯傷害罪，分別判處乙○○拘役四十
    日及丙○○拘役五十日，並均諭知易科罰金之折算標準，認
    事用法尚無違誤，量刑亦稱妥適，應予維持，並引用第一審
    判決書記載之事實、證據及理由（如附件）。
二、上訴人即被告乙○○狀載上訴意旨略以：其係目睹妻、子於
    店內受暴力攻擊，基於保護妻、子，理所當然出手拉開並壓
    住丙○○，阻止其繼續施暴，實屬正當防衛，應為免刑之判
    決等語。另上訴人即被告丙○○狀載上訴意旨則以：其於機
    車店外與乙○○談論房子漏水事宜，嗣見其妹蕭梅、胞妹蕭
    玉美與乙○○之妻高惠珍爭吵引發衡突，正欲入內營救，即
    遭乙○○阻止並摔倒壓制在地，而與乙○○之子甲○○未有
    任何身體上之接觸。且事發於警察到場處理時，乙○○、甲○○父子尚稱拉扯難免會受傷。詎甲○○嗣捏詞濫訴，誣告
    其揮拳傷害，況鄰人賴建德先証稱是一高瘦男子揮甲○○一
    拳，但亦無法確認是丙○○或呂清林；在場証人呂清林亦証
    甲○○在店內受傷時，其與乙○○均在店外，此外，無其他
    事証足認其有傷害甲○○，自應為無罪判決等語。至本院審
    理被告乙○○坦承拉扯傷害並為認罪；被告丙○○亦坦承拉
    扯但不認罪，惟均以業與告訴人達成民事和解，並付迄賠償
    ，均請求給予緩刑等語。
三、經查，本案被告乙○○自始坦認有自後拉並摔倒丙○○再將
    其壓在地上，致丙○○前額、鼻子及鼻樑受有抓擦、瘀血等
    傷害不諱。又被告乙○○自承是在丙○○對其子甲○○揮一
    拳後，其即上前摔壓丙○○，縱若屬實，是時丙○○對甲○○之不法侵害業已結束，被告乙○○、告訴人甲○○或在場
    証人，無一指証被告丙○○有何進一步之侵害舉動，自不符
    「對現在不法侵害」之防衛，是被告乙○○上訴主張所為係
    正當防衛應為免刑云云，尚與法律規定不符，要無足採，上
    訴顯無理由，應予駁回。另被告丙○○雖均否認有任何與甲○○之身體接觸，然經乙○○、甲○○指証歷歷，且與雙方
    無親誼關係之在場証人賴建德亦結証：有一個瘦瘦高高的男
    子用拳頭揮了甲○○一拳，之後我看見乙○○把對方捉住，
    壓在地上，至我報警後警察趕到（偵卷第三五頁審判筆錄）
    一節，雖賴建德亦証稱無法確認是丙○○還是呂清林（同上
    頁筆錄），然與本案即係丙○○遭乙○○摔壓在地成傷，並
    直至警員到場，則証人賴建德所指之人即為被告丙○○可堪
    認定。況被告丙○○嗣於本院雖否認揮打，然坦認有拉扯之
    身體接觸，並已與甲○○和解賠償，則其否認傷害犯行上訴
    ，即無理由，亦應予駁回。
四、惟至本院審理中，被告二人業與告訴人達成民事調解並付訖
    賠償，互相原諒並不再就刑事究責，此有調解筆錄、撤回告
    訴狀及刑事呈報狀各一件在卷可按，並經告訴人當庭確認，
    而二被告前均無犯罪科刑紀錄，此亦有本院被告前案紀錄表
    二件在卷可稽，二人係多年鄰居，為房屋漏水而起爭議，一
    時衝動初犯，經此偵審程序，均應已知所警惕，信均無再犯
    之虞，本院因認其所受刑之宣告，以暫不執行為當，併均予
    宣告緩刑二年，以啟自新。
五、據上論結，應依刑事訴訟法第三百六十八條、第三百七十三
    條、刑法第七十四條第一項第二款，判決如主文。
本案經檢察官李叔芬到庭執行職務。
中    華    民    國   九十九   年   十一   月   十   日
                  刑事第四庭審判長法  官  陳筱珮
                                  法  官  孫惠琳
                                  法  官  陳玉雲
以上正本證明與原本無異。
不得上訴。
                                  書記官  吳玉華
中    華    民    國    99    年    11    月    12    日
附錄：本案判決論罪科刑法條
中華民國刑法第277條
傷害人之身體或健康者，處3 年以下有期徒刑、拘役或1 千元以
下罰金。
犯前項之罪因而致人於死者，處無期徒刑或7 年以上有期徒刑；
致重傷者，處3 年以上10年以下有期徒刑。

司法院資訊處製作；財團法人民間司法改革基金會備份。
